【裁判字號】    98,審訴,6283
【裁判日期】    990211
【裁判案由】    清償借款
【裁判全文】
臺灣臺北地方法院民事判決            98年度審訴字第6283號
原      告  華南商業銀行股份有限公司
法定代理人  甲○○
訴訟代理人  乙○○
被      告  丙○○
當事人間請求清償借款事件，經本院於中華民國99年2 月4 日言
詞辯論終結，判決如下：
    主      文
被告應給付原告新台幣壹佰貳拾玖萬零佰貳拾柒元，及自民國
九十八年五月十三日起至清償日止，按年息百分之一點七六計算
之利息，並自民國九十八年五月十三日起至清償日止，按上開利
率百分之二十計付違約金。
訴訟費用新台幣壹萬仟捌佰柒拾元由被告負擔。
本判決於原告以新台幣肆拾肆萬元或同面額之中央政府建設公債
九十年度甲類第一期債票為被告供擔保後，得假執行。
    事實及理由
甲、程序方面：
    兩造業於個人購車及購屋貸款契約第二十八條約定合意以本
    院為第一審管轄法院，有個人購車及購屋貸款契約在卷可稽
    ，故本院自有管轄權，合先敘明。
乙、得心證之理由：
一、原告主張：被告於民國96年5月7日向原告借用新台幣（下同
    ）5,500,000元，約定借款期間自96年5月7日起至116 年5月
    7日止，利息自96年5月7日起至96年11月6日按原告定儲利率
    指數加碼年息0.1%機動計算；自96年11月7日起至98年5月6
    日止按原告定儲利率指數加碼年息0.32%機動計算；上開期
    間屆滿後，改按原告定儲利率指數加碼年息0. 96%機動計算
    （目前為年息1.76%），自借款日起，前60個月按月付息，
    自第61個月，改依年金法按月平均攤還本息。並約定若未按
    期清償者，其逾期清償在六個月以內者，按上開利率10%，
    超過六個月者，超過部分按上開利率20%計付違約金。詎被
    告自96年11月7日起即未依約清償，原告於97 年1月9日寄發
    存證信函催告被告返還借款，惟被告仍未履行，依個人購車
    及購屋貸款契約第十二條第二項第一款約定，被告即喪失期
    限利益，債務視為全部到期；經原告實行抵押權向臺灣板橋
    地方法院聲請強制執行被告之財產，於該院97年度執字第
    68138號強制執行事件程序中受償4,209,673 元及至98年5月
    12日止之利息、違約金，惟尚欠1,290,327 元本金及自98年
    5月13日起之利息、違約金未清償。屢向被告催討，均置之
    不理，為此本於消費借貸契約之法律關係，起訴請求被告返
    還借款本息及違約金等語。並聲明：除假執行供擔保金額外
    ，如主文所示。
二、被告則以：確實有借錢，惟現在無力清償等語。並聲明：原
    告之訴及假執行之聲請均駁回。
三、兩造不爭執之事實：
    本件原告主張如前一所述之事實，已據其提出定儲利率指數
    歷次變動明細表、個人購車及購屋貸款契約、催告函、臺灣
    板橋地方法院民事執行處函為證。被告對上開事實表示不爭
    執而為自認，自堪信原告主張為真實。
四、從而，原告依消費借貸契約請求被告給付借款如主文第一項
    所示，為有理由，應予准許。
五、訴訟費用之負擔：本件第一審裁判費為13,870元，應由被告
    負擔，爰確定如主文第二項所載。
丙、假執行之宣告：
    原告陳明願供擔保，請求宣告假執行，核無不合，茲酌定擔
    保金額，予以准許。
丁、結論：原告之訴為有理由，並依民事訴訟法第七十八條、第
    三百九十條第二項，判決如主文。
中    華    民    國    99    年    2     月    11    日
                  民事第六庭  法  官  賴錦華
以上正本係照原本作成。
如對本判決上訴，須於判決送達後二十日之不變期間內，向本院
提出上訴狀。
中    華    民    國    99    年    2     月    11    日
                              書記官  張馨文

司法院資訊處製作；財團法人民間司法改革基金會備份。
